臺灣雲林地方法院刑事裁定
111年度聲字第641號
聲  請  人  臺灣雲林地方檢察署檢察官
受  刑  人  楊明龍



上列聲請人因對受刑人數罪併罰有二裁判以上，聲請定其應執行
之刑（111年度執字第1641號），本院裁定如下：
    主  文
楊明龍所犯如附表所示之罪，應執行有期徒刑伍年貳月。
    理  由
一、聲請意旨略以：受刑人楊明龍因犯違反毒品危害防制條例等
    案件，先後經判決確定如附表，應依刑法第53條及第51條第
    5款定其應執行之刑，爰依刑事訴訟法第477條第1項聲請裁
    定等語。
二、按裁判確定前犯數罪者，併合處罰之，但有得易科罰金之罪
    與不得易科罰金之罪之情形者，不在此限；前項但書情形，
    受刑人請求檢察官聲請定應執行刑者，依第51條規定定之；
    數罪併罰，有二裁判以上者，依刑法第51條之規定，定其應
    執行之刑；數罪併罰，分別宣告其罪之刑，宣告多數有期徒
    刑者，於各刑中之最長期以上，各刑合併之刑期以下，定其
    刑期，但不得逾30年；依刑法第48條應更定其刑者，或依刑
    法第53條及第54條應依刑法第51條第5款至第7款之規定，定
    其應執行之刑者，由該案犯罪事實最後判決之法院之檢察官
    ，聲請該法院裁定之，刑法第50條第1項但書第1款、第2項
    、第53條、第51條第5款、刑事訴訟法第477條第1項分別定
    有明文。又法律上屬於自由裁量之事項，有其外部性界線及
    內部性界線，並非概無拘束，依據法律之具體規定，法院應
    在其範圍內選擇為適當之裁判者，為外部性界線，而法院為
    裁判時，應考量法律之目的，及法律秩序之理念所在者，為
    內部性界線，法院為裁判時，二者均不得有所踰越，此有最
    高法院80年台非字第473號判例意旨可資參照。是以數罪併
    罰，有二裁判以上，定其應執行之刑時，固屬於法院自由裁
    量之事項，然仍應受前揭外部性界線及內部性界線之拘束。
    另數罪併罰中之一罪，依刑法規定得易科罰金，若因與不得
    易科之他罪併合處罰結果而不得易科罰金時，原可易科部分
    所處之刑，自亦無庸為易科折算標準之記載（司法院大法官
    釋字第144、679號解釋意旨參照）。
三、查受刑人因犯附表編號1至18所示案件，經附表編號1至18所
    示之判決各判處如附表編號1至18所示之刑，且附表編號2至
    16所示之刑經定應執行有期徒刑4年11月確定，附表編號17
    至18所示之刑經定應執行有期徒刑4月確定等情，有各該判
    決書、臺灣高等法院被告前案紀錄表在卷可佐。而被告所犯
    附表編號1所處之刑，雖不得易科罰金但得易服社會勞動，
    編號17至18所處之刑，均得易科罰金，編號2至16所處之刑
    則不得易科罰金，依刑法第50條第1項但書第1款規定原不得
    就附表所示各罪合併定應執行之刑，然受刑人已向檢察官聲
    請合併定應執行刑，此有受刑人簽名捺印之「臺灣雲林地方
    檢察署刑法第50條第1項但書案件是否請求定應執行刑調查
    表」在卷可查，是以，檢察官依刑法第50條第2項規定，經
    受刑人之請求，向本院聲請定其應執行之刑，核屬正當。又
    受刑人所犯如附表編號2至16、編號17至18所示罪刑，曾經
    分別定應執行刑有期徒刑4年11月、4月確定，依前揭最高法
    院判例意旨，本院就附表所示各罪再為定應執行刑之裁判時
    ，自應受前開裁判所為定應執行刑內部界線之拘束。另受刑
    人所犯如附表編號17至18所示之罪，原宣告刑雖得易科罰金
    ，惟因與其餘附表編號2至16所示不得易科罰金之罪併合處
    罰，揆諸前揭說明，本院於定應執行刑時即無庸為易科罰金
    折算標準之諭知。爰審酌受刑人附表各編號所犯均為毒品相
    關犯罪，有1次轉讓禁藥、14次販賣第二級毒品、1次持有甲
    基安非他命純質淨重20公克以上、2次施用第二級毒品，兼
    衡被告各次犯罪時間，刑罰衡平之要求及矯正受刑人之目的
    ，與受刑人於上開調查表內表示對於定執行刑無意見等一切
    情狀，合併定其應執行刑如主文所示。
四、依刑事訴訟法第477條第1項，刑法第50條第2項、第53條、
    第51條第5款，裁定如主文。
中　　華　　民　　國　　111 　年　　8 　　月　　25　　日
                  刑事第四庭    法  官  梁智賢
以上正本證明與原本無異。　　　　　　　　　
如不服本裁定，應於裁定送達後5 日內向本院提出抗告狀（須附
繕本）。　　　　　　　　　
                                書記官  蘇靜怡
中　　華　　民　　國　　111 　年　　8 　　月　　25　　日
附表：受刑人楊明龍定應執行刑案件一覽表
 編　　　　　號  1 2 3  罪　　　　　名  藥事法第83條第1項轉讓禁藥罪 販賣第二級毒品罪 販賣第二級毒品罪  宣　　告　　刑 （不含沒收）  有期徒刑3月 有期徒刑3年7月 有期徒刑3年7月  犯　罪　日　期  109年10月11日凌晨1時許 109年2月19日23時許 109年2月21日18時許  偵  查  機  關   年　度　案　號  雲林地檢110年度偵字第4763號 雲林地檢109年度偵字第2389號、第5095號、第5096號、第5633號 雲林地檢109年度偵字第2389號、第5095號、第5096號、第5633號 　最 　後 　事 　實 　審　 法　　院 臺灣雲林地方法院 臺灣高等法院臺南分院 臺灣高等法院臺南分院  案　　號 110年度簡字第145號 110年度上訴字第1315號 110年度上訴字第1315號  判決日期 110年10月20日 111年3月23日 111年3月23日 　確　 　定 　判 　決　 法　　院 臺灣雲林地方法院 臺灣高等法院臺南分院 臺灣高等法院臺南分院  案　　號 110年度簡字第145號 110年度上訴字第1315號 110年度上訴字第1315號  判　　決確定日期 110年11月16日 111年5月5日 111年5月5日 是否為得易科罰金之案件  否 （得易服社會勞動） 否 否 備           註  ⒈雲林地檢110年度執字第2765號。  ⒈雲林地檢111年度執字第1231號。 ⒉編號2至16之刑，經臺灣高等法院臺南分院110年度上訴字第1315號判決定應執行有期徒刑4年11月確定。 ⒈雲林地檢111年度執字第1231號。 ⒉編號2至16之刑，經臺灣高等法院臺南分院110年度上訴字第1315號判決定應執行有期徒刑4年11月確定。 

 編　　　　　號  4 5 6  罪　　　　　名  販賣第二級毒品罪 販賣第二級毒品罪 販賣第二級毒品罪  宣　　告　　刑 （不含沒收）  有期徒刑3年7月 有期徒刑3年8月 有期徒刑3年7月  犯　罪　日　期  109年2月22日23時許 109年3月1日23時許 109年3月12日17時許  偵  查  機  關   年　度　案　號  雲林地檢109年度偵字第2389號、第5095號、第5096號、第5633號 雲林地檢109年度偵字第2389號、第5095號、第5096號、第5633號 雲林地檢109年度偵字第2389號、第5095號、第5096號、第5633號 　最 　後 　事 　實 　審　 法　　院 臺灣高等法院臺南分院 臺灣高等法院臺南分院 臺灣高等法院臺南分院  案　　號 110年度上訴字第1315號 110年度上訴字第1315號 110年度上訴字第1315號  判決日期 111年3月23日 111年3月23日 111年3月23日 　確　 　定 　判 　決　 法　　院 臺灣高等法院臺南分院 臺灣高等法院臺南分院 臺灣高等法院臺南分院  案　　號 110年度上訴字第1315號 110年度上訴字第1315號 110年度上訴字第1315號  判　　決確定日期 111年5月5日 111年5月5日 111年5月5日 是否為得易科罰金之案件  否 否 否 備           註  ⒈雲林地檢111年度執字第1231號。 ⒉編號2至16之刑，經臺灣高等法院臺南分院110年度上訴字第1315號判決定應執行有期徒刑4年11月確定。 ⒈雲林地檢111年度執字第1231號。 ⒉編號2至16之刑，經臺灣高等法院臺南分院110年度上訴字第1315號判決定應執行有期徒刑4年11月確定。 ⒈雲林地檢111年度執字第1231號。 ⒉編號2至16之刑，經臺灣高等法院臺南分院110年度上訴字第1315號判決定應執行有期徒刑4年11月確定。 

 編　　　　　號  7 8 9  罪　　　　　名  販賣第二級毒品罪 販賣第二級毒品罪 販賣第二級毒品罪  宣　　告　　刑 （不含沒收）  有期徒刑3年7月 有期徒刑3年8月 有期徒刑3年7月  犯　罪　日　期  109年3月16日12時許 109年2月27日17時許 109年2月28日某時許  偵  查  機  關   年　度　案　號  雲林地檢109年度偵字第2389號、第5095號、第5096號、第5633號 雲林地檢109年度偵字第2389號、第5095號、第5096號、第5633號 雲林地檢109年度偵字第2389號、第5095號、第5096號、第5633號 　最 　後 　事 　實 　審　 法　　院 臺灣高等法院臺南分院 臺灣高等法院臺南分院 臺灣高等法院臺南分院  案　　號 110年度上訴字第1315號 110年度上訴字第1315號 110年度上訴字第1315號  判決日期 111年3月23日 111年3月23日 111年3月23日 　確　 　定 　判 　決　 法　　院 臺灣高等法院臺南分院 臺灣高等法院臺南分院 臺灣高等法院臺南分院  案　　號 110年度上訴字第1315號 110年度上訴字第1315號 110年度上訴字第1315號  判　　決確定日期 111年5月5日 111年5月5日 111年5月5日 是否為得易科罰金之案件  否 否 否 備           註  ⒈雲林地檢111年度執字第1231號。 ⒉編號2至16之刑，經臺灣高等法院臺南分院110年度上訴字第1315號判決定應執行有期徒刑4年11月確定。 ⒈雲林地檢111年度執字第1231號。 ⒉編號2至16之刑，經臺灣高等法院臺南分院110年度上訴字第1315號判決定應執行有期徒刑4年11月確定。 ⒈雲林地檢111年度執字第1231號。 ⒉編號2至16之刑，經臺灣高等法院臺南分院110年度上訴字第1315號判決定應執行有期徒刑4年11月確定。 

 編　　　　　號  10 11 12  罪　　　　　名  販賣第二級毒品罪 販賣第二級毒品罪 販賣第二級毒品罪  宣　　告　　刑 （不含沒收）  有期徒刑3年7月 有期徒刑3年8月 有期徒刑3年7月  犯　罪　日　期  109年3月10日某時許 109年3月14日某時許 109年3月22日14時許  偵  查  機  關   年　度　案　號  雲林地檢109年度偵字第2389號、第5095號、第5096號、第5633號 雲林地檢109年度偵字第2389號、第5095號、第5096號、第5633號 雲林地檢109年度偵字第2389號、第5095號、第5096號、第5633號 　最 　後 　事 　實 　審　 法　　院 臺灣高等法院臺南分院 臺灣高等法院臺南分院 臺灣高等法院臺南分院  案　　號 110年度上訴字第1315號 110年度上訴字第1315號 110年度上訴字第1315號  判決日期 111年3月23日 111年3月23日 111年3月23日 　確　 　定 　判 　決　 法　　院 臺灣高等法院臺南分院 臺灣高等法院臺南分院 臺灣高等法院臺南分院  案　　號 110年度上訴字第1315號 110年度上訴字第1315號 110年度上訴字第1315號  判　　決確定日期 111年5月5日 111年5月5日 111年5月5日 是否為得易科罰金之案件  否 否 否 備           註  ⒈雲林地檢111年度執字第1231號。 ⒉編號2至16之刑，經臺灣高等法院臺南分院110年度上訴字第1315號判決定應執行有期徒刑4年11月確定。 ⒈雲林地檢111年度執字第1231號。 ⒉編號2至16之刑，經臺灣高等法院臺南分院110年度上訴字第1315號判決定應執行有期徒刑4年11月確定。 ⒈雲林地檢111年度執字第1231號。 ⒉編號2至16之刑，經臺灣高等法院臺南分院110年度上訴字第1315號判決定應執行有期徒刑4年11月確定。 

 編　　　　　號  13 14 15  罪　　　　　名  販賣第二級毒品罪 販賣第二級毒品罪 販賣第二級毒品罪  宣　　告　　刑 （不含沒收）  有期徒刑3年7月 有期徒刑3年7月 有期徒刑3年7月  犯　罪　日　期  109年2月16日22時許 109年2月23日12時許 109年3月25日22時許  偵  查  機  關   年　度　案　號  雲林地檢109年度偵字第2389號、第5095號、第5096號、第5633號 雲林地檢109年度偵字第2389號、第5095號、第5096號、第5633號 雲林地檢109年度偵字第2389號、第5095號、第5096號、第5633號 　最 　後 　事 　實 　審　 法　　院 臺灣高等法院臺南分院 臺灣高等法院臺南分院 臺灣高等法院臺南分院  案　　號 110年度上訴字第1315號 110年度上訴字第1315號 110年度上訴字第1315號  判決日期 111年3月23日 111年3月23日 111年3月23日 　確　 　定 　判 　決　 法　　院 臺灣高等法院臺南分院 臺灣高等法院臺南分院 臺灣高等法院臺南分院  案　　號 110年度上訴字第1315號 110年度上訴字第1315號 110年度上訴字第1315號  判　　決確定日期 111年5月5日 111年5月5日 111年5月5日 是否為得易科罰金之案件  否 否 否 備           註  ⒈雲林地檢111年度執字第1231號。 ⒉編號2至16之刑，經臺灣高等法院臺南分院110年度上訴字第1315號判決定應執行有期徒刑4年11月確定。 ⒈雲林地檢111年度執字第1231號。 ⒉編號2至16之刑，經臺灣高等法院臺南分院110年度上訴字第1315號判決定應執行有期徒刑4年11月確定。 ⒈雲林地檢111年度執字第1231號。 ⒉編號2至16之刑，經臺灣高等法院臺南分院110年度上訴字第1315號判決定應執行有期徒刑4年11月確定。 

 編　　　　　號  16 17 18  罪　　　　　名  持有第二級毒品純質淨重20公克以上罪 施用第二級毒品罪 施用第二級毒品罪  宣　　告　　刑 （不含沒收）  有期徒刑7月 有期徒刑2月 有期徒刑3月  犯　罪　日　期  109年3月25日為警搜索後至同年月30日23時許 110年2月25日17時許 110年3月17日14時許  偵  查  機  關   年　度　案　號  雲林地檢109年度偵字第2389號、第5095號、第5096號、第5633號 雲林地檢110年度毒偵字第281號、第698號 雲林地檢110年度毒偵字第281號、第698號 　最 　後 　事 　實 　審　 法　　院 臺灣高等法院臺南分院 臺灣雲林地方法院 臺灣雲林地方法院  案　　號 110年度上訴字第1315號 110年度簡字第158號 110年度簡字第158號  判決日期 111年3月23日 111年5月30日 111年5月30日 　確　 　定 　判 　決　 法　　院 臺灣高等法院臺南分院 臺灣雲林地方法院 臺灣雲林地方法院  案　　號 110年度上訴字第1315號 110年度簡字第158號 110年度簡字第158號  判　　決確定日期 111年5月5日 111年6月28日 111年6月28日 是否為得易科罰金之案件  否 是 是 備           註  ⒈雲林地檢111年度執字第1231號。 ⒉編號2至16之刑，經臺灣高等法院臺南分院110年度上訴字第1315號判決定應執行有期徒刑4年11月確定。 ⒈雲林地檢111年度執字第1641號。 ⒉編號17至18之刑，經原判決定應執行有期徒刑4月確定。  ⒈雲林地檢111年度執字第1641號。 ⒉編號17至18之刑，經原判決定應執行有期徒刑4月確定。